Minutes et répertoires du notaire Étienne BRUSLÉ, 10 février 1542 - 8 novembre 1584 (étude VI)
Archives nationales
- Minutes de Étienne BRUSLÉ, 10 février 1542 - 1584; MC/ET/VI/13 - MC/ET/VI/80
  - Minutes (inventaires après décès). 1547 - 1550, MC/ET/VI/70
    - Inventaire après décès de Jean Dunaiz, compagnon nattier à Paris, demeurant rue de la Verrerie, entre les maisons de la Rose et de la Bannière de France, dressé à la requête de Jeanne Oernebec, sa veuve, exécutrice testamentaire, et d'Eustache Dunaiz, compagnon suivant les marchands de chevaux
      Documents du Minutier central des notaires de Paris, Inventaires après décès, tome II, 1547-1560, catalogue [2059 actes], par Florence Greffe et Valérie Brousselle, Paris, Archives nationales,1997, notice n°404 (instrument de recherche imprimé dématérialisé dont la version intégrale est accessible en ligne par la rubrique 'Autres instruments de recherche', voir contexte dans le Plan d’orientation général - Notaires de Paris, guides thématiques du Minutier).
      inventaire après décès; Verrerie (rue de la); Dunaiz, Claude (femme de Thomas Fontaine); Dunaiz, Eustache; Dunaiz, Hugues; Dunaiz, Jean; Fontaine, Thomas; Leclerc, Jeanne (femme de Jean Dunaiz); Lyonnet, Sanson; Oernebec, Jeanne (veuve de Jean Dunaiz); commerçant; charpentier; paveur-dalleur; tailleur d'habits
  - Minutes (inventaires après décès). 1551 - 1567, 8 juillet, 1551 - 8 juillet 1567; MC/ET/VI/71
    1551 à 1555.
    1567, 8 juillet: un inventaire, postérieur à cette date.
    - Inventaire après décès de Guillemette Chesnart, femme de Philippe Prévost, juré mouleur de bois, bourgeois de Paris, demeurant rue de la Tannerie, à l'enseigne de la Fleur de lys, dressé à la requête de son époux et de Claude Chesnart, marchand maître orfèvre à Paris, neveu de la défunte., 23 février 1551; MC/ET/VI/71; 8 f. Détérioré par l'humidité.
      Sculptures; tableaux; livres; tapis peints sur toile; outils du métier de bonnetier; bijoux; joyaux.
      Documents du Minutier central des notaires de Paris, Inventaires après décès, tome II, 1547-1560, catalogue [2059 actes], par Florence Greffe et Valérie Brousselle, Paris, Archives nationales,1997, notice n°497 (instrument de recherche imprimé dématérialisé dont la version intégrale est accessible en ligne par la rubrique 'Autres instruments de recherche', voir contexte dans le Plan d’orientation général - Notaires de Paris, guides thématiques du Minutier).
      inventaire après décès; Tannerie (rue de la); Chesnart, Claude; Chesnart, Guillemette (femme de Philippe Prévost); Prévost, Philippe; orfèvre; officier civil (Ancien Régime)
    - Inventaire apres décès., 23 février 1551; MC/ET/VI/71
      Nom, qualité: (Mme ou Mlle) Chesnard, Guillemette.
      Domicile: Paris rue de La Tannerie, la Fleur de Lis.
      Nom, qualité: (M.) Prevost, Philippe (bourgeois de Paris).
      Profession: mouleur de bois (jure), Paris
    - Inventaire après décès de Jean Lamarque., 12 mars 1551; MC/ET/VI/71; 36 f. Premières pages manquantes.
      Meubles taillés; tableaux; sculptures; tapisseries; joyaux; bijoux; vaisselle d'argent; tapis peints sur toile; maisons à Périgny et à Crosne.
      Documents du Minutier central des notaires de Paris, Inventaires après décès, tome II, 1547-1560, catalogue [2059 actes], par Florence Greffe et Valérie Brousselle, Paris, Archives nationales,1997, notice n°499 (instrument de recherche imprimé dématérialisé dont la version intégrale est accessible en ligne par la rubrique 'Autres instruments de recherche', voir contexte dans le Plan d’orientation général - Notaires de Paris, guides thématiques du Minutier).
      inventaire après décès; Lamarque, Jean
    - Inventaire apres décès., 12 avril 1551; MC/ET/VI/71
      Nom, qualité: (M.) La Mocque de.
    - Inventaire après décès de Pierre Belval, marchand à Bray-sur-Seine, dressé à la requête de Jeanne Leduchat, sa veuve, exécutrice testamentaire, tutrice de leurs enfants mineurs, en la présence de Jeanne et Claude Belval, enfants du défunt., 17 avril 1551; MC/ET/VI/71; 2 f.
      Documents du Minutier central des notaires de Paris, Inventaires après décès, tome II, 1547-1560, catalogue [2059 actes], par Florence Greffe et Valérie Brousselle, Paris, Archives nationales,1997, notice n°504 (instrument de recherche imprimé dématérialisé dont la version intégrale est accessible en ligne par la rubrique 'Autres instruments de recherche', voir contexte dans le Plan d’orientation général - Notaires de Paris, guides thématiques du Minutier).
      inventaire après décès; Belval, Claude; Belval, Jeanne; Belval, Pierre; Leduchat, Jeanne (veuve de Pierre Belval); commerçant
    - Inventaire apres décès., 17 avril 1551; MC/ET/VI/71
      Nom, qualité: (M.) Belval, Pierre.
      Profession: marchand, Bray-sur-Seine (Seine-et-Marne).
      Nom, qualité: (Mme ou Mlle) Leduchat, Jeanne.
    - Inventaire après décès de Marie Denise, femme de Guillaume Veillart, procureur au Châtelet, demeurant rue de la Vieille-Tisseranderie, dressé à la requête de son époux, exécuteur testamentaire, et de Denis Denise, procureur en la Chambre des comptes, tuteur des enfants mineurs de Guillaume et de la défunte., 21 avril 1551; MC/ET/VI/71; 10 f.
      Tableaux; bijoux; vaisselle d'argent; contrat de mariage.
      Documents du Minutier central des notaires de Paris, Inventaires après décès, tome II, 1547-1560, catalogue [2059 actes], par Florence Greffe et Valérie Brousselle, Paris, Archives nationales,1997, notice n°507 (instrument de recherche imprimé dématérialisé dont la version intégrale est accessible en ligne par la rubrique 'Autres instruments de recherche', voir contexte dans le Plan d’orientation général - Notaires de Paris, guides thématiques du Minutier).
      inventaire après décès; Tixeranderie (rue de la); Denise, Denis; Denise, Marie (femme de Guillaume Veillart); Veillart, Guillaume; procureur du roi (Ancien Régime); procureur de justice (Ancien Régime)
    - Inventaire apres décès., 21 avril 1551; MC/ET/VI/71
      Nom, qualité: (Mme ou Mlle) Denise, Marie.
      Domicile: Paris rue de La Vieille-Tisseranderie.
      Nom, qualité: (M.) Veillart, Guillaume.
    - Inventaire après décès d'Eustache Lepicart, seigneur de Signy et de Monguichet, notaire et secrétaire du roi, demeurant à Paris, rue de la Poterne, dressé à la requête de noble Marie Dupré, sa veuve, exécutrice testamentaire, tutrice de leurs enfants mineurs, en la présence de noble Étienne Lepicart, seigneur de la Mothe, garde de l'artillerie du roi., 8 mai 1551; MC/ET/VI/71; 55 f.
      Tableaux; sculptures; meubles taillés; tapisseries; vaisselle d'argent; bijoux; joyaux; contrat de mariage; titres de propriété à Paris; hôtel seigneurial de Signy et de Montguichet; livres; Inventaire de Signy et Montguichet au 20 octobre 1551.
      Documents du Minutier central des notaires de Paris, Inventaires après décès, tome II, 1547-1560, catalogue [2059 actes], par Florence Greffe et Valérie Brousselle, Paris, Archives nationales,1997, notice n°516 (instrument de recherche imprimé dématérialisé dont la version intégrale est accessible en ligne par la rubrique 'Autres instruments de recherche', voir contexte dans le Plan d’orientation général - Notaires de Paris, guides thématiques du Minutier).
      inventaire après décès; Dupré, Marie (veuve d'Eustache Lepicart); Lepicart, Étienne, (seigneur de la Mothe); Lepicart, Eustache, (seigneur de Signy et de Montguichet); notaire; secrétaire du roi (Ancien Régime)
    - Inventaire apres décès., 8 mai 1551; MC/ET/VI/71
      Nom, qualité: (M.) Le Picart, Eustache (seigneur de signy).
      Domicile: Paris rue de La Poterie.
      Nom, qualité: (Mme ou Mlle) Du Pre, Marie.
    - Inventaire après décès de Daniel Desprez, tonnelier à Paris, demeurant rue des Rosiers, dressé à la requête de Perrette Lhermitte, sa veuve, tutrice de leurs enfants mineurs, en la présence de Jean Préau, maître jardinier à Paris, subrogé tuteur., 12 juin 1551; MC/ET/VI/71; 3 f.
      Documents du Minutier central des notaires de Paris, Inventaires après décès, tome II, 1547-1560, catalogue [2059 actes], par Florence Greffe et Valérie Brousselle, Paris, Archives nationales,1997, notice n°525 (instrument de recherche imprimé dématérialisé dont la version intégrale est accessible en ligne par la rubrique 'Autres instruments de recherche', voir contexte dans le Plan d’orientation général - Notaires de Paris, guides thématiques du Minutier).
      inventaire après décès; Rosiers (rue des); Desprez, Daniel; Lhermitte, Perrette (veuve de Daniel Desprez); Préau, Jean; tonnelier; jardinier
    - Inventaire apres décès., 12 juin 1551; MC/ET/VI/71
      Nom, qualité: (M.) Despres, Daniel.
      Profession: tonnelier, Paris.
      Domicile: Paris rue Des Rosiers.
      Nom, qualité: (Mme ou Mlle) Lheritte, Perrette.
    - Inventaire après décès de Philippe Savary, cuisinier à Paris, demeurant rue Saint-Antoine, en la maison du Pressoir, dressé à la requête d'Isabeau Daubage, sa femme, de Nicole Fromentin, mère de Philippe, des maîtres et gouverneurs des chapelle, hôpital et confrérie du Saint-Esprit en Grève, tuteurs de Gallois Savary, fils de Philippe et d'Isabeau, orphelin en cet hôpital, en la présence de Marguerite et Mathurine Suénard., 12 octobre 1551; MC/ET/VI/71; 2 f.
      Sculpture; tapis peints sur toile.
      Documents du Minutier central des notaires de Paris, Inventaires après décès, tome II, 1547-1560, catalogue [2059 actes], par Florence Greffe et Valérie Brousselle, Paris, Archives nationales,1997, notice n°561 (instrument de recherche imprimé dématérialisé dont la version intégrale est accessible en ligne par la rubrique 'Autres instruments de recherche', voir contexte dans le Plan d’orientation général - Notaires de Paris, guides thématiques du Minutier).
      inventaire après décès; Saint-Antoine (rue); Daubage, Isabeau (femme de Philippe Savary); Fromentin, Nicole (femme de [...] Savary); Savary, Gallois; Savary, Philippe; Suénard, Marguerite; Suénard, Mathurine; cuisinier
    - Inventaire apres décès., 12 octobre 1551; MC/ET/VI/71
      Nom, qualité: (M.) Savary, Philippe.
      Profession: cuisinier, Paris.
      Domicile: Paris rue Saint-Antoine, maison Du Pressoir.
      Nom, qualité: (Mme ou Mlle) Daubage, Isabeau.
    - Inventaire après décès de Tiphaine dite Jeanne Luette, chambrière, dressé à la requête de noble Guillemette de Guetteville, veuve de noble Arnaud Luillier, seigneur de Vez, conseiller au parlement, sa maîtresse., 17 octobre 1551; MC/ET/VI/71; 1 f.
      Documents du Minutier central des notaires de Paris, Inventaires après décès, tome II, 1547-1560, catalogue [2059 actes], par Florence Greffe et Valérie Brousselle, Paris, Archives nationales,1997, notice n°562 (instrument de recherche imprimé dématérialisé dont la version intégrale est accessible en ligne par la rubrique 'Autres instruments de recherche', voir contexte dans le Plan d’orientation général - Notaires de Paris, guides thématiques du Minutier).
      inventaire après décès; Guetteville, Guillemette de (veuve d'Arnaud Lhuillier); Luette, Tiphaine dite Jeanne; Luillier, Arnaud, (seigneur de Vez)
    - Inventaire apres décès., 17 octobre 1551; MC/ET/VI/71
      Nom, qualité: (Mme ou Mlle) Antinent Dite Luette, Tiphaine Dite Jeanne.
      Profession: chambriere, Paris
    - Inventaire apres décès., 20 octobre 1551; MC/ET/VI/71
    - Inventaire après décès de Guillemette Aubry, femme de Jacques Charles, notaire au Châtelet, demeurant rue Saint-Honoré, en face de la rue d'Autriche, dressé à la requête de son époux, exécuteur testamentaire, de Claude Aubry, marchand-et-bourgeois-de-Paris, et de Marie Aubry, femme de Toussaint Rousselet, marchand-et-bourgeois-de-Paris, frère et soeur de la défunte., 4 novembre 1551; MC/ET/VI/71; 9 f.
      Instrument de musique; tableau; tapisserie; bijoux; titres de propriété.
      Documents du Minutier central des notaires de Paris, Inventaires après décès, tome II, 1547-1560, catalogue [2059 actes], par Florence Greffe et Valérie Brousselle, Paris, Archives nationales,1997, notice n°568 (instrument de recherche imprimé dématérialisé dont la version intégrale est accessible en ligne par la rubrique 'Autres instruments de recherche', voir contexte dans le Plan d’orientation général - Notaires de Paris, guides thématiques du Minutier).
      inventaire après décès; Aubry, Claude; Aubry, Guillemette (femme de Jacques Charles); Aubry, Marie (femme de Toussaint Rousselet); Charles, Jacques; Rousselet, Toussaint; commerçant; notaire
    - Inventaire apres décès., 4 novembre 1551; MC/ET/VI/71
      Domicile: Paris rue Saint-Honore.
      Profession: notaire au Châtelet, Paris.
    - Inventaire après décès de Noël Doynet, marchand passementier rubannier à Paris, demeurant rue de la Savonnerie, à l'enseigne du Soufflet, dressé à la requête de Marguerite Deschamps, sa veuve, exécutrice testamentaire, en la présence de Bernarde Prévost, veuve d'Hector de Florence et de Jean Doynet, mère du défunt., 17 décembre 1551; MC/ET/VI/71; 15 f.
      Meubles taillés; tableau; bijoux; joyaux; marchandises du métier de passementier rubannier; contrat de mariage.
      Documents du Minutier central des notaires de Paris, Inventaires après décès, tome II, 1547-1560, catalogue [2059 actes], par Florence Greffe et Valérie Brousselle, Paris, Archives nationales,1997, notice n°589 (instrument de recherche imprimé dématérialisé dont la version intégrale est accessible en ligne par la rubrique 'Autres instruments de recherche', voir contexte dans le Plan d’orientation général - Notaires de Paris, guides thématiques du Minutier).
      inventaire après décès; Savonnerie (rue de la); Deschamps, Marguerite (veuve de Noël Doynet); Doynet, Jean; Doynet, Noël; Florence, Hector de; Prévost, Bernarde (veuve d'Hector de Florence et de Jean Doynet); commerçant; passementier
    - Inventaire apres décès., 17 décembre 1551; MC/ET/VI/71
      Nom, qualité: (M.) Doynet, Noel.
      Profession: passementier rubannier (maitre), Paris.
      Domicile: Paris rue de La Savonnerie, le Soufflet.
      Nom, qualité: (Mme ou Mlle) Deschamps, Marguerite.
    - Inventaire après décès de Jean Blanchon, prêtre habitué en l'église Saint-Jacques-de-la-Boucherie, auparavant l'un des chapelains de la chapelle et hôpital du Saint-Esprit en Grève à Paris, demeurant rue de la Verrerie, dressé à la requête de Jean Dutertre, commissaire du huitième denier du vin vendu aux tavernes du quartier [...], de Jacques Desprez, maître cordonnier à Paris, et de Nicolas Blanchon, laboureur à la Selle-en-Hermoy, frère du défunt, tous exécuteurs testamentaires, en la présence de Mathurin Blanchon, laboureur à la Selle-en-Hermoy, frère du défunt, et d'Artesme de Beauboys, praticien en cour laie à Thorailles près la Selle, à cause de Georgette Blanchon, sa femme, soeur du défunt., 30 décembre 1551; MC/ET/VI/71; 8 f.
      Vaisselle d'argent; bijoux; livres.
      Documents du Minutier central des notaires de Paris, Inventaires après décès, tome II, 1547-1560, catalogue [2059 actes], par Florence Greffe et Valérie Brousselle, Paris, Archives nationales,1997, notice n°593 (instrument de recherche imprimé dématérialisé dont la version intégrale est accessible en ligne par la rubrique 'Autres instruments de recherche', voir contexte dans le Plan d’orientation général - Notaires de Paris, guides thématiques du Minutier).
      inventaire après décès; Saint-Esprit-en-Grève (hôpital du); Verrerie (rue de la); Saint-Jacques-de-la-Boucherie (église); Beauboys, Artesme de; Blanchon, Georgette (femme d'Artesme de Beauboys); Blanchon, Jean; Blanchon, Mathurin; Blanchon, Nicolas; Desprez, Jacques; Dutertre, Jean; juriste; prêtre; agriculteur; cordonnier
    - Inventaire apres décès., 30 décembre 1551; MC/ET/VI/71
      Profession: chapelain, Paris, Hopital Du Saint-Esprit-En-Greve
    - Inventaire après décès de Jeanne Lefèvre, veuve de Laurent Ballé, marchand de fer à Paris, demeurant rue de la Vènerie, à l'enseigne de la Rose, dressé à la requête de Nicolas Lesellier, marchand drapier, bourgeois de Paris, exécuteur testamentaire, en la présence de Jean Gaillourdet, marchand à Moisselles, neveu de la défunte., 2 mars 1552; MC/ET/VI/71; 17 f.
      Tableaux; bijoux; vaisselle d'argent; titres de propriété.
      Documents du Minutier central des notaires de Paris, Inventaires après décès, tome II, 1547-1560, catalogue [2059 actes], par Florence Greffe et Valérie Brousselle, Paris, Archives nationales,1997, notice n°613 (instrument de recherche imprimé dématérialisé dont la version intégrale est accessible en ligne par la rubrique 'Autres instruments de recherche', voir contexte dans le Plan d’orientation général - Notaires de Paris, guides thématiques du Minutier).
      inventaire après décès; Ballé, Laurent; Gaillourdet, Jean; Lefèvre, Jeanne (veuve de Laurent Ballé); Lesellier, Nicolas; commerçant; commerçant; négociant
    - Inventaire après décès de Jean Leschaudé, maître charpentier de la grande cognée à Paris, demeurant rue des Barres, à l'enseigne de l'Image saint Paul, dressé à la requête de Marion Loyer, sa veuve, tutrice de leurs enfants mineurs et exécutrice testamentaire, en la présence de Pierre Leschaudé, maître charpentier de la grande cognée, frère du défunt, subrogé tuteur., 5 avril 1552; MC/ET/VI/71; 10 f.
      Meubles taillés; sculpture; tableaux.
      Documents du Minutier central des notaires de Paris, Inventaires après décès, tome II, 1547-1560, catalogue [2059 actes], par Florence Greffe et Valérie Brousselle, Paris, Archives nationales,1997, notice n°626 (instrument de recherche imprimé dématérialisé dont la version intégrale est accessible en ligne par la rubrique 'Autres instruments de recherche', voir contexte dans le Plan d’orientation général - Notaires de Paris, guides thématiques du Minutier).
      inventaire après décès; Barres (rue des); Leschaudé, Jean; Leschaudé, Pierre; Loyer, Marion (veuve de Jean Leschaudé); charpentier
    - Inventaire après décès de Charlotte Delafontaine, femme de Jean Alaudy, maître tanneur à Paris, demeurant rue de la Tannerie, à l'enseigne de l'Image saint Michel, dressé à la requête de son époux, exécuteur testamentaire, de Nicolas Dumesnil, maître arbalétrier à Paris, aussi exécuteur testamentaire, et à cause de Catherine Alaudy, sa femme, fille de la défunte., 27 mai 1552; MC/ET/VI/71; 11 f. Détérioré par les rongeurs dans la partie inférieure.
      Meubles taillés; sculpture; tapis peints sur toile; tapisseries; outils du métier de tanneur.
      Documents du Minutier central des notaires de Paris, Inventaires après décès, tome II, 1547-1560, catalogue [2059 actes], par Florence Greffe et Valérie Brousselle, Paris, Archives nationales,1997, notice n°648 (instrument de recherche imprimé dématérialisé dont la version intégrale est accessible en ligne par la rubrique 'Autres instruments de recherche', voir contexte dans le Plan d’orientation général - Notaires de Paris, guides thématiques du Minutier).
      inventaire après décès; Tannerie (rue de la); Alaudy, Catherine (femme de Nicolas Dumesnil); Alaudy, Jean; Delafontaine, Charlotte (femme de Jean Alaudy); Dumesnil, Nicolas; tanneur; militaire du rang
    - Inventaire après décès de Martin Bataille, prêtre habitué en l'église Saint-Merri et chapelain de la chapelle Saint-Claude fondée en la chapelle de Braque, demeurant au cloître Saint-Merri, dressé à la requête de Pierre Patin, prêtre habitué en l'église Saint-Merri, exécuteur testamentaire avec Jean Payen, huissier au parlement., 2 juin 1552; MC/ET/VI/71; 5 f.
      Meuble taillé; tableau; vaisselle d'argent.
      Documents du Minutier central des notaires de Paris, Inventaires après décès, tome II, 1547-1560, catalogue [2059 actes], par Florence Greffe et Valérie Brousselle, Paris, Archives nationales,1997, notice n°650 (instrument de recherche imprimé dématérialisé dont la version intégrale est accessible en ligne par la rubrique 'Autres instruments de recherche', voir contexte dans le Plan d’orientation général - Notaires de Paris, guides thématiques du Minutier).
      inventaire après décès; Saint-Merri (cloître); Saint-Merri (église); Bataille, Martin; Patin, Pierre; Payen, Jean; prêtre; huissier de justice
    - Inventaire après décès de Geneviève Levacher, veuve de Laurent Leredde, marchand-et-bourgeois-de-Paris, demeurant sous les piliers des halles, à l'enseigne de la Rose blanche, dressé à la requête de Guillaume Leredde, juré vendeur de vin à Paris, exécuteur testamentaire avec Jean Leredde et Jean Cossart, de Geneviève Leredde, veuve de Regnault Pensehardie, et de Jeanne Leredde, femme de Pierre Desgorris, huissier sergent à cheval au Châtelet de Paris, tous enfants de la défunte, en la présence de Pierre Desgorris et en l'absence de Jean Leredde et de Jean Cossart., 31 août 1552; MC/ET/VI/71; 44 f.
      Bijoux; joyaux; vaisselle d'argent; tapisseries; meubles taillés; hôtel à Gonesse.
      Documents du Minutier central des notaires de Paris, Inventaires après décès, tome II, 1547-1560, catalogue [2059 actes], par Florence Greffe et Valérie Brousselle, Paris, Archives nationales,1997, notice n°684 (instrument de recherche imprimé dématérialisé dont la version intégrale est accessible en ligne par la rubrique 'Autres instruments de recherche', voir contexte dans le Plan d’orientation général - Notaires de Paris, guides thématiques du Minutier).
      inventaire après décès; Halles centrales; Cossart, Jean; Desgorris, Pierre; Leredde, Geneviève (veuve de Regnault Pensehardie); Leredde, Guillaume; Leredde, Jean; Leredde, Jeanne (femme de Pierre Desgorris); Leredde, Laurent; Levacher, Geneviève (veuve de Laurent Leredde); Pensehardie, Regnault; huissier de justice; auxiliaire de justice; commerçant; commerçant; pharmacien
    - Inventaire après décès de Jean Delor, maître bourrelier à Paris, demeurant place aux Veaux, dressé à la requête de Jacqueline Guyart, sa veuve, en la présence de Jean Bodin, boulanger au faubourg Saint-Marcel, fils de Pierre Bodin, tisserand en toile, et de Marion Delor, neveu du défunt, de Jean Grandvalet, rubannier à Paris, de Jacques Bodin, boulanger au faubourg Saint-Jacques, et de Richard Serve, compagnon bourrelier à Paris, cousins du défunt., 9 septembre 1552; MC/ET/VI/71; 6 f.
      Marchandises et outils du métier de bourrelier; meubles taillés; bijoux; contrat de mariage.
      Documents du Minutier central des notaires de Paris, Inventaires après décès, tome II, 1547-1560, catalogue [2059 actes], par Florence Greffe et Valérie Brousselle, Paris, Archives nationales,1997, notice n°689 (instrument de recherche imprimé dématérialisé dont la version intégrale est accessible en ligne par la rubrique 'Autres instruments de recherche', voir contexte dans le Plan d’orientation général - Notaires de Paris, guides thématiques du Minutier).
      inventaire après décès; Saint-Jacques (faubourg); Saint-Marcel (faubourg); Veaux (place aux); Bodin, Jacques; Bodin, Jean; Bodin, Pierre; Delor, Jean; Delor, Marion (femme de Pierre Bodin); Grandvalet, Jean; Guyart, Jacqueline (veuve de Jean Delor); Serve, Richard; boulanger; tisserand; sellier; passementier
    - Inventaire après décès de Gabriel Garnyer, tailleur d'habits suivant la cour, demeurant à Paris, rue Saint-Honoré, en face de l'enseigne du Lion d'argent, dressé à la requête de Catherine Huart, sa veuve, exécutrice testamentaire, en la présence de Pierre Coustart le jeune, marchand drapier, et de Jacques Crosnyer, maître tailleur de robes à Paris, voisin du défunt., 5 octobre 1552; MC/ET/VI/71; 7 f.
      Meuble taillé; tapis peints sur toile; contrat de mariage.